【裁判字號】    97,裁,4719
【裁判日期】    971009
【裁判案由】    地價稅
【裁判全文】
最  高  行  政  法  院  裁  定
                                      97年度裁字第4719號
上  訴  人  社團法人世界紅卍字會臺灣總主會
代  表  人  甲○○
訴訟代理人  王寶輝  律師
被 上訴 人  臺北市稅捐稽徵處
代  表  人  乙○○
上列當事人間地價稅事件，上訴人對於中華民國95年9月28日臺
北高等行政法院94年度訴字第3508號判決，提起上訴，本院裁定
如下：
    主  文
上訴駁回。
上訴審訴訟費用由上訴人負擔。
    理  由
一、按對於高等行政法院判決之上訴，非以其違背法令為理由，
    不得為之，行政訴訟法第242條定有明文。依同法第243條第
    1項規定，判決不適用法規或適用不當者，為違背法令；而
    判決有同條第2項所列各款情形之一者，為當然違背法令。
    是當事人對於高等行政法院判決上訴，如依行政訴訟法第24
    3條第1項規定，以高等行政法院判決有不適用法規或適用不
    當為理由時，其上訴狀或理由書應有具體之指摘，並揭示該
    法規之條項或其內容；若係成文法以外之法則，應揭示該法
    則之旨趣，倘為司法院解釋或本院之判例，則應揭示該判解
    之字號或其內容。如以行政訴訟法第243條第2項所列各款情
    形為理由時，其上訴狀或理由書，應揭示合於該條項各款之
    事實。上訴狀或理由書如未依此項方法表明者，即難認為已
    對高等行政法院判決之違背法令有具體之指摘，其上訴自難
    認為合法。
二、本件上訴人所有台北市○○區○○段3小段868地號土地(面
    積1,728平方公尺，下稱系爭土地)新建地上17層，地下4層
    之建物，經上訴人所屬大安分處於民國92年10月3日派員現
    場勘查結果發現，系爭土地之地上建物第12層、第15層、第
    16層、第17層及第13層、第14層部分面積(合計占系爭土地
    面積共計748.33平方公尺)，係供上訴人本身事業所使用，
    符合土地稅減免規則第8條第1項第5款規定，准自90年起至
    減免原因消滅時止，免徵地價稅。其餘樓層空置中規劃出租
    未予使用部分計979.67平方公尺部分面積，按一般用地稅率
    課徵93年地價稅計新臺幣1,193,267元。上訴人不服，循序
    提起行政訴訟，求為判決訴願決定及原處分均撤銷，經原審
    法院判決駁回。
三、上訴人對於原審法院判決上訴，雖以該判決違背法令為由，
    惟核其上訴狀所載內容，除翻異其在原審主張「規劃將上開
    未使用之樓層出租他人使用之全部收入，真接使用於本身社
    會救濟事業，得依法專案減免地價稅」，另主張「上訴人並
    未將未使用之閒置樓層，供作本身事業用途以外之其他使用
    ，或作為營利事業使用」外，無非就原審取捨證據、認定事
    實之職權行使，指摘其為不當，並就原審已論斷者，泛言未
    論斷，或就原審所為論斷，泛言其論斷矛盾，而非具體說明
    其有何不適用法規或適用法規不當之情形，並揭示該法規之
    條項或其內容，及合於行政訴訟法第243條第2項所列各款之
    事實，難認對該判決之如何違背法令已有具體之指摘。依首
    開規定及說明，應認其上訴為不合法。
四、據上論結，本件上訴為不合法。依行政訴訟法第249條第1項
    前段、第104條、民事訴訟法第95條、第78條，裁定如主文
    。
中    華    民    國    97    年    10    月    9     日
                    最高行政法院第三庭
                        審判長法官  黃  璽  君
                              法官  林  茂  權
                              法官  鄭  忠  仁
                              法官  黃  本  仁
                              法官  吳  東  都
以  上  正  本  證  明  與  原  本  無  異
中    華    民    國    97    年    10    月    9     日
                              書記官  王  福  瀛


司法院資訊處製作；財團法人民間司法改革基金會備份。
